【裁判字號】    98,訴,4371
【裁判日期】    981231
【裁判案由】    毒品危害防制條例
【裁判全文】
臺灣板橋地方法院刑事判決              98年度訴字第4371號
公  訴  人  臺灣板橋地方法院檢察署檢察官
被      告  甲○○
上列被告因違反毒品危害防制條例案件，經檢察官提起公訴（98
年度毒偵字第7675號），本院依簡式審判程序判決如下：
    主  文
甲○○施用第一級毒品，累犯，處有期徒刑壹年。
    事  實
一、甲○○前因施用毒品案件，經裁定送觀察、勒戒及強制戒治
    ，於民國九十五年十月十六日執行強制戒治完畢釋放，並由
    臺灣板橋地方法院檢察署檢察官以九十五年度戒毒偵字第四
    四八號為不起訴處分。其另因違反槍砲彈藥刀械管制條例等
    案件，經法院分別判處罪刑，再由臺灣高等法院以九十六年
    度聲減字第一六九二號裁定分別減刑並定應執行刑為有期徒
    刑二年九月、三月後，於九十六年七月十六日執行完畢。詎
    猶不知悔改，基於施用第一級毒品海洛因及第二級毒品甲基
    安非他命之犯意，於九十八年九月五日深夜接近十二時許，
    在臺北市北投區榮民總醫院第一０一號病房內，以將海洛因
    、甲基安非他命混合置於玻璃球（未扣案）內燒烤吸食煙霧
    之方式，同時施用海洛因、甲基安非他命一次。嗣於九十八
    年九月六日下午三時三十分許，甲○○因另涉毒品等案件遭
    發布通緝，為警於上開醫院內逮捕，經對其採集尿液送鑑，
    結果呈嗎啡、甲基安非他命陽性反應，始查悉上情。
二、案經臺北縣政府警察局板橋分局移送臺灣板橋地方法院檢察
    署檢察官偵查起訴。本院於準備程序進行中，被告甲○○就
    被訴事實為有罪之陳述，經告知簡式審判程序之旨，並聽取
    公訴人、被告之意見後，本院合議庭裁定由受命法官獨任進
    行簡式審判程序。
    理  由
一、上揭犯罪事實，業據被告於本院準備程序、審理時均自白不
    諱，其於九十八年九月六日為警查獲後採集之尿液檢體，經
    送臺灣檢驗科技股份有限公司以酵素免疫分析法初驗、氣相
    層析質譜儀法複驗之結果，確呈嗎啡、甲基安非他命陽性反
    應，有該公司於九十八年九月二十三日出具之濫用藥物檢驗
    報告一份、臺北縣政府警察局板橋分局偵辦毒品危害防制條
    例案被移送人姓名及代碼對照表一紙在卷可稽（見偵查卷第
    十一頁、第十二頁），足認被告之自白與事實相符。再者，
    被告前因施用毒品案件，經裁定送觀察、勒戒及強制戒治後
    ，於九十五年十月十六日執行強制戒治完畢釋放，並由臺灣
    板橋地方法院檢察署檢察官以九十五年度戒毒偵字第四四八
    號為不起訴處分乙節，有臺灣高等法院被告前案紀錄表一份
    在卷可考，是以被告於強制戒治執行完畢釋放後，五年內再
    犯施用毒品罪，事證明確，其犯行堪予認定。
二、核被告所為，係犯毒品危害防制條例第十條第一項之施用第
    一級毒品罪，及同條第二項之施用第二級毒品罪。被告為施
    用而持有海洛因、甲基安非他命之低度行為，分別為施用之
    高度行為所吸收，均不另論罪。被告係將海洛因與甲基安非
    他命混合置入玻璃球內同時燒烤吸食煙霧乙節，業據被告於
    本院審理時供陳明確，此種施用方式並非絕無可能，本院亦
    查無其他證據足認被告必係分別施用，是以被告所稱上情，
    尚堪採信，其以一行為同時觸犯施用第一級、第二級毒品罪
    ，為想像競合犯，應依刑法第五十五條之規定，從一重之施
    用第一級毒品罪處斷；檢察官認上開二罪應分論併罰云云，
    容有未恰。再者，被告前因違反槍砲彈藥刀械管制條例等案
    件，經法院分別判處罪刑，再由臺灣高等法院以九十六年度
    聲減字第一六九二號裁定分別減刑並定應執行刑為有期徒刑
    二年九月、三月後，於九十六年七月十六日執行完畢之事實
    ，有臺灣高等法院被告前案紀錄表一份在卷可考，其受有期
    徒刑之執行完畢，五年內故意再犯本件有期徒刑以上之罪，
    為累犯，應依法加重其刑。被告於本院審理時，已供陳其同
    時施用海洛因及甲基安非他命之時間、地點與施用方式明確
    ，起訴書就此部分略載為「於九十八年九月五日二十時許」
    、「不詳處所」、「以針筒注射方式」及「以不詳方式」云
    云，容有未恰，均應予更正如前揭犯罪事實欄所載。爰審酌
    被告前已因施用毒品獲得不起訴處分之寬典，又迭經法院論
    罪科刑，竟猶不知遠離毒害，顯然漠視法令之禁制，惟坦承
    犯行之犯後態度，暨其犯罪之動機、目的、所生危害等一切
    情狀，量處如主文所示之刑。被告施用海洛因及甲基安非他
    命所使用之玻璃球吸食器已經丟棄，此節業據被告於本院審
    理時供陳明確，無證據證明尚屬存在，且非違禁物，爰不併
    予宣告沒收，附此敘明。
三、如不服本判決，得自收受送達之日起十日內，向本院提出上
    訴。
據上論斷，應依刑事訴訟法第二百七十三條之一第一項、第二百
九十九條第一項前段，毒品危害防制條例第十條第一項、第二項
，刑法第十一條前段、第五十五條、第四十七條第一項，判決如
主文。
本案經檢察官賴建如到庭執行職務。
中    華    民    國    98    年    12    月    31    日
                  刑事第四庭  法  官  劉元斐
上列正本證明與原本無異。
如不服本判決，應於判決送達後10日內敘明上訴理由，向本院提
出上訴狀 (應附繕本) ，上訴於臺灣高等法院。其未敘述上訴理
由者，應於上訴期間屆滿後20日內向本院補提理由書「切勿逕送
上級法院」。
                              書記官  張懿端
中    華    民    國    98    年    12    月    31    日
附錄本案論罪科刑所引法條
毒品危害防制條例第十條
施用第一級毒品者，處六月以上五年以下有期徒刑。
施用第二級毒品者，處三年以下有期徒刑。


司法院資訊處製作；財團法人民間司法改革基金會備份。
